【裁判字號】    97,訴,2613
【裁判日期】    971016
【裁判案由】    違反槍砲彈藥刀械管制條例
【裁判全文】
臺灣彰化地方法院刑事判決              97年度訴字第2613號
公  訴  人  臺灣彰化地方法院檢察署檢察官
被      告  甲○○
                    （現於台灣彰化看守所羈押中）
指定辯護人  許盟志律師
上列被告因違反槍砲彈藥刀械管制條例案件，經檢察官提起公訴
（97年度偵字第4355號），本院判決如下：
    主  文
甲○○未經許可，持有可發射子彈具有殺傷力之改造手槍，累犯
，處有期徒刑肆年，併科罰金新臺幣貳拾萬元，罰金如易服勞役
，以新臺幣壹仟元折算壹日，扣案有殺傷力之改造手槍壹支（含
彈匣壹個、槍枝管制編號：0000000000號）沒收之。
    事   實
一、甲○○前因殺人案件，經臺灣高等法院臺中分院80年度上重
    訴字第1號判決，處有期徒刑16年，褫奪公權10年確定，於
    民國（下同）89年7月4日假釋出監，94年9月21日保護管束
    假釋期滿，未經撤銷而視為執行完畢（構成累犯）。
二、甲○○於97年5月初某日，在彰化縣某處水溝旁，發現1支仿
    BERETTA廠84型半自動改造手槍（乃是由玩具槍換裝土造金
    屬槍管改造成，具殺傷力，含彈匣1個、槍枝管制編號：
    0000000000號），甲○○明知可發射子彈具有殺傷力之槍枝
    ，係槍砲彈藥刀械管制條例第4條第1項第1款所列管之物品
    ，未經中央主管機關許可，不得持有，竟基於持有改造手槍
    之犯意，即未經許可而將該手槍佔為己有，無故持有上開改
    造手槍，並藏置於彰化縣彰化巿竹和路221號住處。
三、嗣於97年5月6日17時30分許，在其上開住處為警搜索查獲，
    並扣得上述改造手槍1把。案經彰化縣警察局刑事警察大隊
    報告臺灣彰化地方法院檢察署檢察官偵查起訴。
    理  由
一、本案全部卷證所涵括之供述證據及非供述證據，經公訴人、
    辯護人及被告均同意全部證據之證據能力，是後述所引用證
    據之證據能力均無疑義，合先敘明。
二、認定犯罪事實所憑之證據及理由：
  (一)被告於警詢、偵查、本院準備程序及審理時，均自白97年5
    月初自彰化縣某排水溝邊釣魚時撿到上述改造手槍等語（97
    年5月6日、16日警訊筆錄，見97年度偵字第4355號卷第18頁
    、第164頁）（97年6月18日、8月27日檢察官偵查筆錄，見
    97年度偵字第4355號卷第189頁背面、第211頁）。
  (二)扣案槍彈經內政部警政署刑事警察局鑑定，該局以97年6月
    3日刑鑑字第0970068252號槍彈鑑定書（97偵字第4355號卷
    第205頁）函覆鑑定結果：「送鑑改造手槍一枝（槍枝管制
    編號0000000000），認係改造手槍，由仿BERETTA廠84型半
    自動手槍製造之槍枝，換裝土造金屬槍管而成，擊發功能正
    常，可供擊發適用子彈使用，認具殺傷力。」。上開鑑定書
    為公務員職務上製作之紀錄文書、證明文書，與其責任、信
    譽攸關，若有錯誤、虛偽將可能承擔刑事及行政責任，且該
    文書經常處於可公開受檢驗之狀態，其正確性及真實性保障
    極高，具有證據能力。故扣案改造手槍，可堪認定屬於槍砲
    彈藥刀械管制條例第4條列管之可發射子彈具有殺傷力之槍
    砲。
  (三)97年5月6日17時30分至18時5分，在被告為於彰化市○○路
    221號住所進行搜索，警方製作之搜索扣押筆錄，扣押目錄
    表（97年度偵字第4355號卷第27-30頁），可證明被告持有
    該槍枝後，藏放於自家之事實。
  (四)本案事證明確，被告持有上開槍枝之犯行，事證明確，已可
    認定。
三、論罪科刑部分：
  (一)按扣案之改造手槍，屬槍砲彈藥刀械管制條例第4條第1項第
    1款所稱之可發射子彈具有殺傷力之其他槍枝，依據同條例
    第5條之規定，非經主管機關許可不得持有。核被告所為，
    係犯槍砲彈藥刀械管制條例第8條第4項之未經許可持有「可
    發射子彈之改造手槍」罪。
  (二)被告有犯罪事實欄所示之前科執行經過，此有台灣高等法院
    被告全國前案紀錄表乙紙附卷可稽，其受此有期徒刑執行完
    畢後，五年以內再犯有期徒刑以上之罪，應依累犯規定加重
    其刑。
  (三)量刑審酌：被告在94年間甫假釋期滿，旋即又涉犯本件槍砲
    重罪，素行不佳，目無法紀，對社會治安存有潛在之危險，
    但被告犯後坦承犯行，態度尚稱良好等一切情狀，量處如主
    文所示之刑，並就併科罰金部分依刑法第42條第3項諭知易
    服勞役之折算標準，以示懲儆。
  (四)扣案改造手槍1支（含1個彈匣，槍枝管制編號0000000000
    ）係違禁物，應依刑法第38條第1項第1款之規定，宣告沒收
    之。
四、適用法條：
  (一)刑事訴訟法第299條第1項前段。
  (二)槍砲彈藥刀械管制條例第8條第4項、刑法第11條前段、第42
    條第3項、第38條第1項第1款。
本案經檢察官王元郁到庭執行職務。
中    華    民    國    97    年    10   月    16    日
                  刑事第四庭    審判長法官  姚銘鴻
                                法      官  林秉暉
                                法      官  葉明松
以上正本證明與原本無異。
如不服本判決，應於判決送達後10日內，向本院提出上訴書狀，
上訴書狀應「敘述具體上訴理由」，並按他造當事人之人數附繕
本。「切勿逕送上級法院」。
中    華    民    國    97    年    10   月    16    日
                                書  記  官  施秀青
【附錄本案論罪法條】
槍砲彈藥刀械管制條例第8條
未經許可，製造、販賣或運輸鋼筆槍、瓦斯槍、麻醉槍、獵槍、
空氣槍或第4條第1項第1款所定其他可發射金屬或子彈具有殺傷
力之各式槍砲者，處無期徒刑或5年以上有期徒刑，併科新臺幣1
千萬元以下罰金。
未經許可，轉讓、出租或出借前項所列槍枝者，處5年以上有期
徒刑，併科新臺幣1千萬元以下罰金。
意圖供自己或他人犯罪之用，而犯前二項之罪者，處無期徒刑或
7年以上有期徒刑，併科新臺幣 1 千萬元以下罰金。
未經許可，持有、寄藏或意圖販賣而陳列第1項所列槍枝者，處
3年以上10年以下有期徒刑，併科新臺幣 700 萬元以下罰金。
第 1 項至第 3 項之未遂犯罰之。


司法院資訊處製作；財團法人民間司法改革基金會備份。
